臺灣高等法院臺中分院刑事裁定　　九十三年度交抗字第七三三、七三四、七三五號
　　抗 告 人即
　　受 處分 人　甲○○
右列抗告人因聲明異議案件，不服臺灣彰化地方法院中華民國九十三年十月六日九十
三年度交聲字第五三六、五三七、五三八號所為裁定，提起抗告，本院裁定如左:
      主  文
抗告駁回。
      理  由
一、抗告意旨略以：抗告人於九十三年八月二日收受溪湖分局送達之裁定後，於同月
    十六日至溪湖分局申訴，抗告人並於九月二日收受溪湖分局彰溪警交字第○九三
    ○○○二七六一號函，其上記載不服主管機關所為之處罰，得於接到本書函翌日
    起二十日內向管轄地方法院聲明異議，當時若有程序不符之處，分局理應馬上告
    知，原裁定以逾期為由駁回抗告人之聲明異議，尚有未洽，爰依法提起抗告云云
    。
二、按受處分人，不服道路交通管理處罰條例第八條主管機關所為之處罰，得於接到
    裁決書之翌日起二十日內，向管轄地方法院聲明異議；又依上開規定聲明異議之
    期間，自裁決送達之翌日起算，並得依法扣除在途期間；另法院交通法庭認聲明
    異議不合法律上之程式或其異議權已喪失者，應以裁定駁回之，道路交通管理處
    罰條例第八十七條第一項、道路交通案件處理辦法第十二條、第十八條前段分別
    定有明文。經查本件抗告人甲○○於民國 (下同 )九十年四月二十八日零時四十
    五分、同年月二十九日七時四十分、同年月三十日九時三十分，因未經許可在道
    路擺設攤位，為彰化縣警察局溪湖分局警員掣單舉發，嗣經彰化縣警察局溪湖分
    局於九十三年七月二十一日，以彰溪警交裁字○六五二五、○六四七二、○六四
    四六號裁決書分別對受處分人處罰鍰新臺幣（下同）六百元，合計一千八百元，
    且於同年八月二日將裁決書送達抗告人，有彰化縣警察局溪湖分局九十三年九月
    三十日彰溪警交字第○九三○○三○一○八號函及該函所附之舉發違反道路交通
    管理事件通知單、裁決書、送達證書等件在卷可稽。抗告人住所地為彰化縣埤頭
    鄉，依法應扣除在途期間二日，則自裁決書送達之翌日即九十三年八月三日起算
    ，迄抗告人於九十三年九月二十一日向原審法院聲明異議 (有聲明異議狀附卷可
    憑 )，顯逾二十日之法定期間，原審依法裁定駁回其聲明議異，核無不當，抗告
    人右開抗告並無理由，應予駁回。
三、據上論斷，應依道路交通案件處理辦法第二十六條、刑事訴訟法第四百十二條，
    裁定如主文。
中      華      民      國      九十三      年    十一    月    三十    日
                                   臺灣高等法院臺中分院刑事第九庭
                                         審判長法  官　陳  筱  珮
                                               法　官　張　國　忠
                                               法　官  康  應  龍
右正本證明與原本無異。
不得再抗告。
                                               書記官  黃  薰  慧
中     華     民     國　   九十三     年     十二     月      一       日
                                                              　　　　　Ｆ
